# 长期股权投资

提问人：萌婕 时间：2013-06-07 11:51:23
如果A饭店和投资公司B公司合作开一家新的连锁品牌饭店C,B公司出资 3000 万，占股份60%，A饭店出资 2000 万，占股40%，B公司控股但不参与经营管理，每年获取固定回报率30%，约好 2 年后A饭店回购。请教B公司的账务处理？

回答人：chenyiwei
B公司应按照实质重于形式，作为债权投资进行会计处理。类似的实务案例（如采用信托方式）很多，你可以搜索一下。例如，在投出 3000 万元时，可以确认为一项长期应收款，在存续期间按约定的回报率确认利息收入，到期收回本金和利息。